臺灣高等法院刑事判決　　　　　　　　　　　　　九十三年度上訴字第一八三七號
　　上　訴　人
　　即　被　告　甲○○原名彭.
右上訴人因違反毒品危害防制條例案件，不服臺灣基隆地方法院九十三年度訴字第一
四四號，中華民國九十三年三月三十一日第一審判決（起訴案號：臺灣基隆地方法院
檢察署九十二年毒偵字第四十八號、第一六五號），提起上訴，本院判決如左：
    主  文
上訴駁回。
    事  實
一、甲○○（原名彭炫肇）基於施用第一級毒品海洛因之概括犯意，自民國九十二年
    十二月十日起至九十三年二月中旬某日止，在基隆市○○區○○路三十六巷八號
    洛因多次。復另基於施用第二級毒品安非他命之犯意，於九十二年十二月九日或
    十日某時，在其住處，將安非他命置於玻璃球內，加熱使產生煙霧吸食方式，施
    用第二級毒品安非他命一次。為警於九十二年十二月十一日十二時三十分、九十
    三年一月十三日十九時二十分許，分別在基隆市○○區○○路八十七號前盤查，
    及持搜索票，在其住處執行搜索查獲，先扣得第一級毒品海洛因一包（淨重零點
    五二公克，空包裝重零點二二公克），後扣得其所有供施用海洛因用之注射針筒
    三支、供施用安非他命用之分裝勺一支，及吸食器玻璃球二個。
二、案經基隆市警察局第一分局及第二分局報告臺灣基隆地方法院檢察署檢察官偵查
    起訴。
    理    由
一、訊據上訴人即被告甲○○，對於右揭施用第一級毒品海洛因之情，供承不諱，惟
    矢口否認施用第二級毒品安非他命，辯稱僅施用第一級毒品海洛因而已。經查：
  (一)被告施用第一級毒品海洛因，除被告供承外，並有扣案之注射針筒三支，及被告
    注射海洛因於手臂及手掌背留下疤痕之照片四禎附卷可稽。而扣案之白粉一包，
    經警送往法務部調查局，以化學呈色法及氣相層析質譜儀分析法檢驗結果，確含
    有第一級毒品海洛因成分，亦有該局調科壹宇第000000000號鑑定通知
    書在卷（見原審卷第二十三頁）可佐。再被告於九十二年十二月十一日、九十三
    年一月十三日兩度為警查獲後所採集之尿液檢體，前者經警送往基隆市衛生局以
    酵素免疫分析法，及薄層層析法為初步檢驗，再經送往臺灣檢驗科技股份有限公
    司，以酵素免疫分析法為初步檢驗，及氣相層析質譜儀法為確認檢驗結果，後者
    經警送往基隆市衛生局，以酵素免疫分析法及薄層層析法檢驗結果，均呈海洛因
    代謝物嗎啡陽性反應，有基隆市衛生局基衛檢字第○九二○○一八四八六號、臺
    灣檢驗科技股份有限公司九十三年二月三日 CH /二○○四/一○四三五濫用藥物
    尿液檢驗報告、基隆市衛生局第0000000000號檢驗成績書附卷（見九
    十二年度毒偵字第四○四五號卷第五十一頁、九十三年度毒偵字第四十八號卷第
    二十三頁、九十三年度毒偵字第一六五號卷第四十六頁）可稽，堪認被告施用第
    一級毒品海洛因之自白與事實相符，堪信為真實。
  (二)至被告雖矢口否認有施用第二級毒品安非他命，然查右揭施用第二毒品安非他命
    之事實，業據被告於原審供承不諱（原審卷第二十六頁），被告於九十二年十二
    月十一日被查獲時所採尿液，經送檢驗結果，呈安非他命陽性反應，有基隆市衛
    生局基衛檢字第○九二○○一八四八六號、臺灣檢驗科技股份有限公司九十三年
    二月三日 CH /二○○四/一○四三五濫用藥物尿液檢驗報告附卷（見同上卷、頁
     ）足憑，復並有被告所有供施用安非他命之分裝勺一支、吸食器玻璃球二個，
    扣案可資佐證，事證明確，被告空言否認，自不足採。
二、按連續數行為而犯同一之罪名者，以一罪論，刑法第五十六條定有明文‧連續犯
    罪，遇法律有變更時，一部涉及舊法，一部涉及新法者，應依最後行為時之法律
    處斷，有最高法院八十九年度臺上字第七八四號、八十九年度臺上字第五九六八
    號判決可資參照。查毒品危害防制條例雖於九十二年六月六日修正，同年七月九
    日公布，並於九十三年一月九日施行，然被告最後一次施用第一級毒品海洛因之
    時間，係在九十三年二月二十三日，已在新法實施以後，就其施用第一級毒品海
    洛因犯行部分，應適用修正後之毒品危害防制條例論處。至施用第二級毒品安非
    他命之時間，係在九十二年十二月間，雖在新法實施前，因新、舊就其犯罪之構
    成要件，及法定刑規定並無不同，爰適用裁判時之新法。
三、查海洛因及安非他命分別係毒品危害防制條例第二條第二項第一款、第二款所定
    之第一級毒品、第二級毒品，被告予以施用，核其所為，係犯毒品危害防制條例
    第十條第一項、第二項之施用第一級毒品罪及施用第二級毒品罪。其持有第一級
    毒品海洛因、第二級毒品安非他命之低度行為，分別為施用第一級毒品、第二級
    毒品之高度行為所吸收，不另論罪。其先後多次施用第一級毒品之犯行，時間緊
    接，犯罪構成要件相同，顯係基於概括犯意為之，為連續犯，應論以一罪，並加
    重其刑。被告所犯上開二罪，犯意各別，罪名互異，應予分論併罰。檢察官雖未
    就被告於九十三年一月十三日採尿前之一日內某時起至同年二月中旬某日止施用
    第一級毒品海洛因之犯行起訴，然此部分之犯罪事實與起訴部分，有連續犯之裁
    判上一罪關係，為起訴之效力所及，法院自應併予審究。末查被告前因施用第二
    級毒品安非他命案件，經臺灣桃園地方法院簡易庭判處有期徒刑六月確定，並於
    九十一年四月二十九日易科罰金執行完畢，有本院被告全國前案紀錄表附卷可按
    ，其受有期徒刑之執行完畢，五年以內再犯本件有期徒刑之罪，為累犯，應依刑
    法第四十七條之規定加重其刑。
四、原審以被告犯行事證明確，適用修正後毒品危害防制條例第十條第一項、第二項
    、刑法第十一條前段、第五十六條、第四十七條、第五十一條第五款規定，並爰
    審酌被告前有多次施用毒品之前科，仍不知戒除毒品惡習而續為施用毒品，惡性
    非輕，惟所犯施用毒品之犯罪係戕害自身健康之行為，於他人尚不致造成損害，
    及被告事後坦承施用第一級毒品犯行之態度等一切情狀，就其施用第一級毒品，
    處有期徒刑八月，就施用第二級毒品，處有期徒刑六月，定其應執行有期徒刑一
    年。扣案之第一級毒品海洛因一包（淨重零點五二公克），為查獲之毒品，不問
    屬於犯人與否，應依毒品危害防制條例第十八條第一項前段之規定，沒收銷燬之
    。扣案之注射針筒三支（均已使用）、分裝勺一支及吸食器玻璃球二個，經核非
    專供施用毒品之器具，惟均為被告所有，係供其施用第一級、第二級毒品所用之
    物，業據被告供明在卷，均應依刑法第三十八條第一項第二款規定宣告沒收。核
    其認事用法尚無不合，量刑亦甚妥適，被告否認施用第二級毒品，且以量刑過重
    ，指摘原判決不當，為無理由，應予駁回。
據上論斷，應依刑事訴訟法第三百六十八條，判決如主文。
本案經檢察官謝英民到庭執行職務。
中　　　華　　　民　　　國　　九十三　　年　　　七　　　月　　二十八　　日
                              臺灣高等法院刑事第五庭
                                  審判長法  官  曾　德　水
                                        法  官  林　勤　綱
                                        法  官  魏　新　國
右正本證明與原本無異。
施用第一級毒品部分如不服本判決，應於收受送達後十日內向本院提出上訴書狀，其
未敘述上訴之理由者並得於提起上訴後十日內向本院補提理由書（均須按他造當事人
之人數附繕本）。
施用第二級毒品部分不得上訴。
                                        書記官　陳　秋　雄
中　　　華　　　民　　　國　　九十三　　年　　　七　　　月　　二十九　　日
附錄本案論罪科刑法條全文
毒品危害防制條例第十條：
施用第一級毒品者，處六月以上五年以下有期徒刑。
施用第二級毒品者，處三年以下有期徒刑。
